# 这种类似政府补贴的事项应如何做会计处理？求各位老师发表意见

提问人：xzsuper 时间：2011-03-23 15:01:38
中外合资企业A身处环保行业，由中方股东B和外方股东C合资成立，在公司成立之初分别从政府下属事业单位D和B处购得两块资产甲和乙。形成了A公司的主营业务。事实上，合资的成功与否也是同这些资产的收购相关的。
甲资产由D运用自有资金和国债资金建设而来，最终项目评估报告价值 1000 ，其中 200 为国债资金，甲资产转让给A时，A付款800 ， 200 的国债资金不需支付。
乙资产由B牵头建设，也是运用了一部分的自有资金和国债资金，最终项目评估价值为 500 ，其中运用了国债资金 300 ，乙资产转让给A时，A付款 200 ， 300 的国债资金不需支付。
想问问大家的意见：
1. 1. 两块资产的原值如何确认，是按照评估价值，还是扣除国债资金？ 2. 2. 国债资金应如何确认？
目前的做法是，确认了甲乙资产分别初始成本为 1000 和 500 ，然后待记递延收益 200 和 300 ，然后共计 500 的递延收益在两项资产的折旧期内平均进入营业外支出。请问这样的处理有何不妥吗？由于乙资产是向中方股东购买，是否会有其他考虑？

回答人：chenyiwei
回复 楼主 xzsuper 的帖子个人意见：国债资金是对D和B的补助，而不是对A的补助。A应按实际支付的购买价款确认这两项资产。